臺灣臺中地方法院刑事判決　　　　　　　 96年度易字第462號
公　訴　人　臺灣臺中地方法院檢察署檢察官
被　　　告　甲○○
　　　　　　　　　　國民
上列被告因違反著作權法案件，經檢察官提起公訴（95年度偵字
第5974號），經本院合議庭裁定適用簡式審判程序，本院判決如
下：
    主    文
甲○○連續擅自以公開播送之方法，侵害他人之著作財產權，處
拘役伍拾日，如易科罰金，以銀元佰元即新台幣玖佰元折算壹
日。
點唱機壹台、點唱歌本壹本及遙控點歌鍵盤壹台，均沒收。
    犯罪事實
一、明知「阿郎」、「泡茶」、「世間人」、「相逢」、「紙雲
    煙」及「蝴蝶夢」等6首歌曲，係瑞影企業股份有限公司 (
    下稱瑞影公司)享有在台、澎、金、馬地區之獨家重製、散
    布、出租、公開演出及公開上映等專屬授權之音樂著作，非
    經相關著作權利人之同意或授權，不得擅自公開演出，竟未
    經瑞影公司之授權許可，且基於概括犯意，自民國95年l月5
    日起，在其所所經營位於台中縣龍井鄉○○路261巷巷口之
    「田喬小吃部」，擺設灌錄有上開歌曲之電腦伴唱機l台，
    連續供不特定客人消費點唱，擅自以此公開演出之方式，侵
    害瑞影公司享有專屬授權之著作財產權。嗣於95年2月22日
    20 時許，在上址店內，為警查獲，並扣得上開點唱機l台、
    點唱歌本l本及遙控點歌鍵盤l台。
二、案經瑞影公司訴由臺中縣警察局清水分局報請台灣台中地方
    法院檢察署檢察官偵查起訴。
    理    由
一、訊據被告甲○○對於上揭犯罪事實坦承不諱，核與告訴人瑞
    影公司之指訴情節相符，復有扣案之點唱機l台、點唱歌l本
    及點歌鍵盤l台可資佐證。本案事證明確，被告犯行堪予認
    定。
二、核被告甲○○所為，係違反著作權法第92條之擅自以公開播
    送之方法侵害他人之著作財產權罪。按刑法第56條連續犯之
    規定，業於94年2月2日修正公布刪除，依刑法施行法第10
    條之l之親定，於95年7月l日施行，被告前揭所涉嫌之多次
    擅自以公開演出方式侵害他人著作財產權之犯行，均在前開
    法律修正公布施行前，是其行為後新法業已刪除連續犯之規
    定，此刪除雖非犯罪構成要件之變更，但顯已影響行為人刑
    罰之法律效果，自屬法律有變更，自應依刑法第2條第l項「
    從舊從輕」之規定，比較新、舊法，如依新法規定，應按原
    連續犯之數犯行，應依數罪之規定併罰；如依修正刪除前之
    連續犯規定，則應依修正前刑法第56條規定以一罪論，但得
    加重其刑至二分之一，數罪併罰之結果，顯較以一罪論而加
    重其刑至二分之一之結果不利於被告，經比較新舊法結果，
    以舊法較有利於被告，故本件仍應適用連續犯之規定，以一
    罪論，並加重其刑。爰審酌被告犯罪之動機、目的、手段、
    所生危害及犯後坦承犯行等一切情狀，量處如主文所示之刑
    ，並諭知易科罰金之折算標準。
三、扣案點唱機l台、點唱歌l本及遙控點歌鍵盤l台，係供犯罪
    所用，且屬被告所有，爰依刑法第38條第1項第2款，沒收。
四、又被告行為後，刑法第41條第1項業於94年2月2日以華總一
    義字第09400014901號令修正公布，並自95年7月1日起施行
    ；罰金罰鍰提高標準條例第2條亦於95年5月17日以華總一義
    字第09400014901號令刪除，並自同年7月1日起施行。修正
    後刑法第41條第1項規定「犯最重本刑為5年以下有期徒刑以
    下之刑之罪，而受6個月以下有期徒刑或拘役之宣告者，得
    以新臺幣1千元、2千元或3千元折算1日，易科罰金。但確因
    不執行所宣告之刑，難收矯正之效，或難以維持法秩序者，
    不在此限。」，與修正前刑法第41條第1項規定「犯最重本
    刑為5年以下有期徒刑以下之刑之罪，而受6個月以下有期徒
    刑或拘役之宣告，因身體、教育、職業、家庭之關係或其他
    正當事由，執行顯有困難者，得以（銀元）1元以上3元以下
    折算1日，易科罰金。但確因不執行所宣告之刑，難收矯正
    之效，或難以維持法秩序者，不在此限。」及適用修正前罰
    金罰鍰提高標準條例第2條規定「依刑法第41條易科罰金或
    第42條第2項易服勞役者，均就其原定數額提高為1百倍折算
    1日；法律所定罰金數額未依本條例提高倍數，或其處罰法
    條無罰金刑之規定者，亦同。」不同。比較新舊法結果，以
    舊法較有利於行為人，故依刑法第2條第1項前段規定，本件
    易科罰金部分，自應適用行為時之法律即修正前刑法第41
    條第1項及罰金罰鍰提高標準條例第2條之規定，諭知如易科
    罰金，以銀元3百元即新台幣9百元折算壹日，附此敘明。
據上論斷，應依刑事訴訟法第273條之1第1項、第299條第1項前
段，著作權法第92條，刑法第2條第1項、第11條，修正前刑法第
41條第1項、第56條，刑法第38條第1項第2款，罰金罰鍰提高標
準條例第1條前段，修正前罰金罰鍰提高標準條例第2條，判決如
主文。
本案經檢察官郭明嵐到庭執行職務。
中　　華　　民　　國　　96　　年　　4 　　月　　19　　日
                  刑事第七庭    法  官  郭德進
上正本證明與原本無異。
如不服本判決，應於送達後十日內向本院提出上訴狀（須附繕
本），上訴於台灣高等法院台中分院。
                                書記官  陳惠玲
中　　華　　民　　國　　96　　年　　4 　　月　　20　　日
                                                       A
附錄論罪科刑法條
著作權法第92條
擅自以公開口述、公開播送、公開上映、公開演出、公開傳輸、
公開展示、改作、編輯、出租之方法侵害他人之著作財產權者，
處3年以下有期徒刑、拘役、或科或併科新臺幣75萬元以下罰金
。
